臺灣臺北地方法院刑事判決
111年度交簡上字第60號
上  訴  人  
即  被  告  簡淑琴


上列上訴人即被告因公共危險案件，不服本院中華民國111年7月
26日所為之111年度交簡字第673號第一審刑事簡易判決（聲請簡
易判決處刑案號：臺灣臺北地方檢察署111年度偵字第16073號）
，提起上訴，本院管轄之第二審合議庭判決如下：
    主  文
上訴駁回。
簡淑琴緩刑參年，並應於本判決確定之日起貳年內向公庫支付新
臺幣伍萬元。
    事  實
一、簡淑琴於民國111年5月6日晚間17時至18時許，在臺北市○○
    區○○○路0段00巷00號1樓之住處飲用啤酒2至3罐，明知飲酒
    後已達不得駕駛動力交通工具之程度，仍基於酒後駕駛動力
    交通工具之犯意，仍騎乘車號000-000號普通輕型機車上路
    ，嗣於同日19時23分許，行經臺北市萬華區長順街水門口時
    ，經員警攔檢發現其酒味濃厚，並測得其吐氣酒精濃度達每
    公升0.57毫克，而查悉上情。
二、案經臺北市政府警察局萬華分局移送臺灣臺北地方檢察署檢
    察官偵查後起訴。
    理  由
一、程序方面：　　
　㈠按被告以外之人於審判外之言詞或書面陳述，除法律有規定
    者外，不得作為證據；又被告以外之人於審判外之陳述，雖
    不符合同法第159條之1至第159條之4之規定，但經當事人於
    審判程序同意作為證據，法院審酌該言詞陳述或書面陳述作
    成時之情況，認為適當者，亦得為證據；當事人、代理人或
    辯護人於法院調查證據時，知有第159條第1項不得為證據之
    情形，而未於言詞辯論終結前聲明異議者，視為有前項之同
    意，刑事訴訟法第159條第1項及第159條之5分別定有明文。
    查檢察官及被告簡淑琴就下述供述證據方法之證據能力，於
    言詞辯論終結前均未聲明異議，而經本院審酌各該證據方法
    之作成時，並無其他不法之情狀，均適宜為本案之證據，依
    刑事訴訟法第159條之5之規定，有證據能力。
 ㈡其餘資以認定本案犯罪事實之非供述證據，亦查無違反法定程
   序取得之情，依刑事訴訟法第158條之4規定反面解釋，洵具
   證據能力。
二、實體方面：
　㈠上開事實，業據被告於偵查、本院準備程序及審理時均坦承
    不諱，並有臺北市政府警察局舉發違反道路交通管理事件通
　　知單及酒精測定單各1紙附卷可按，足認被告之任意性自白
    核與事實相符，堪以認定。　　　　　
  ㈡論罪科刑
　⒈核被告所為，係犯刑法第185條之3第1項第1款之不能安全駕
    駛動力交通工具罪。
　⒉駁回上訴之理由：
　  ⑴原審以被告犯罪事證明確，原審以被告犯罪事證明確，審
      酌被告飲用酒類後呼氣酒精濃度高達每公升0.57毫克，而
      酒後駕駛動力交通工具行為具有高度潛在危險性，極可能
      因此造成他人或渠等家庭健全性受到嚴重影響，且終身無
      法獲得修復之巨大損害，而被告酒後騎車於公眾往來之道
      路上，其犯罪足生相當之危險；再酒後駕車行為歷年整體
      均朝重罰方向修正，以被告行為時之教育程度及社會經驗
　　　，應當知悉政府已廣加宣傳酒駕行為已加重刑罰下，仍違
      犯刑律，原審於刑罰裁量上亦應隨法定刑之加重而予以調
      整；惟念被告幸未肇生交通事故，且於犯後已陳明所犯細
      節並願受刑律制裁之良好犯後態度等一切情狀後，量處有
      期徒刑5月，並諭知易科罰金之折算標準，核其認事用法
      ，並無不合。
　　⑵被告上訴略以：原審量刑過重，請鈞院考量伊子女現無給
      付扶養費用，故伊僅仰賴自行經營之洗衣店維生，惟洗衣
      店經營不佳，每月營收幾乎與店面租金打平等經濟狀況，
      從清量刑等語。惟按量刑之輕重，係屬事實審法院得依職
      權自由裁量之事項，苟於量刑時，已依行為人之責任為基
      礎，並斟酌刑法第57條各款所列情狀，而未逾越法定範圍
　　　，又未濫用其職權，即不得遽指為違法（最高法院99年度
      台上字第189 號判決意旨參照）。準此，法官量刑，如非
      有上揭明顯違法情事，自不得擅加指摘其違法或不當。是
      原審原審量刑時，已以被告之責任為基礎，斟酌刑法第57
      條所定各款科刑輕重應審酌之事項，兼顧被告有利與不利
      之科刑資料等情斟酌在內，於法定刑度範圍而為刑之量定
　　　，而未逾法定刑度，亦無濫用裁量職權情事，自與罪刑相
      當原則無悖，難認原判決量刑有何過輕或過重之不當，依
      前開說明，本院自應予維持。是被告上訴主張原審量刑過
      重乙節，為無理由，應予駁回。  
　㈢末被告未曾因故意犯罪受有期徒刑以上刑之宣告乙節，有臺
　　灣高等法院被告前案紀錄表1份存卷可稽，且其供稱其行為
　　時，係為前往安養院探望其配偶等語（見本院卷二第49頁）
　　，應為一時失慮偶罹刑章，本院認被告經本案偵、審程序及
    科刑教訓，當知警惕，應無再犯之虞，所宣告之刑以暫不執
    行為適當，依刑法第74條第1項第1款規定，宣告緩刑3年。
    惟酒後駕車對一般往來之公眾及駕駛人自身皆具有高度之危
    險性，為使被告切記取教訓，促使被告日後更加重視法規範
    秩序，認為有課予一定條件之緩刑負擔，令其從中深切記取
    教訓，並督促時時警惕，避免再犯之必要，依刑法第74條第
    2項第4款規定，命被告應於本判決確定之日起2年內，向公
    庫支付如主文所示之金額。另被告上揭所應負擔之義務，乃
　　緩刑宣告附帶之條件，依同法第75條之1第1項第4款規定，
    違反上開負擔情節重大，足認原宣告之緩刑難收其預期效果
    ，而有執行刑罰之必要者，依同法第75條之1第1項第4款
    規定，其緩刑之宣告仍得由檢察官向法院聲請撤銷。
據上論斷，應依刑事訴訟法第455條之1第1項、第3項、第368條
，刑法第74條第1項第1款、第2項第4款，判決如主
文。
本案經檢察官林珮菁聲請以簡易判決處刑。被告上訴，經檢察官
郭昭吟到庭執行職務。
中　　華　　民　　國　　111 　年　　11　　月　　23　　日
                  刑事第二十三庭審判長法　官  馮昌偉  
                                      法　官  許峻彬 
                                      法　官  程欣儀
上正本證明與原本無異。
不得上訴。
                                      書記官  呂慧娟
中　　華　　民　　國　　111 　年　　11　　月　　24　　日
附錄本案論罪科刑法條全文：
中華民國刑法第185條之3
駕駛動力交通工具而有下列情形之一者，處3年以下有期徒刑，
得併科30萬元以下罰金：
一、吐氣所含酒精濃度達每公升零點二五毫克或血液中酒精濃度
    達百分之零點零五以上。
二、有前款以外之其他情事足認服用酒類或其他相類之物，致不
    能安全駕駛。
三、服用毒品、麻醉藥品或其他相類之物，致不能安全駕駛。
因而致人於死者，處3年以上10年以下有期徒刑，得併科2百萬元
以下罰金；致重傷者，處1年以上7年以下有期徒刑，得併科1百
萬元以下罰金。
曾犯本條或陸海空軍刑法第54條之罪，經有罪判決確定或經緩起
訴處分確定，於十年內再犯第1項之罪因而致人於死者，處無期
徒刑或5年以上有期徒刑，得併科3百萬元以下罰金；致重傷者，
處3年以上10年以下有期徒刑，得併科2百萬元以下罰金。